臺灣臺中地方法院刑事裁定
111年度聲字第3278號
聲  請  人  臺灣臺中地方檢察署檢察官
受  刑  人  余哲廣


                    （現在法務部○○○○○○○○○○○執行中）
上列聲請人因受刑人數罪併罰有二裁判以上，聲請定其應執行之
刑（111年度執聲字第2384號），本院裁定如下：
    主    文
余哲廣犯如附表所示之各罪所處之刑，應執行有期徒刑壹年捌月
。
    理    由
一、聲請意旨略以：受刑人余哲廣因駕駛動力交通工具而吐氣所
    含酒精濃度達每公升0.25毫克以上之公共危險案件，先後經
    法院判處如附表所示之刑確定，應依刑法第53條、第51條第
    5款，定其應執行之刑，爰依刑事訴訟法第477條第1項聲請
    裁定等語。
二、本件聲請人向本院聲請定應執行刑應屬合法：
　㈠按裁判確定前犯數罪者，併合處罰之；數罪併罰，有二裁判
    以上者，依刑法第51條之規定，定其應執行之刑；又數罪併
    罰，分別宣告其罪之刑，宣告多數有期徒刑者，於各刑中之
    最長期以上，各刑合併之刑期以下，定其刑期，但不得逾30
    年，刑法第50條第1項前段、第53條、第51條第5款分別定有
    明文；再按刑法第53條應依同法第51條第5款至第7款之規定
    ，定其應執行之刑者，由該案犯罪事實最後判決之法院之檢
    察官，聲請該法院裁定之，刑事訴訟法第477條第1項亦定有
    明文；而該條所謂該案犯罪事實最後判決之法院，係指最後
    審理事實諭知罪刑之法院而言（最高法院93年度台非字第16
    0號刑事判決意旨參照）。
　㈡經查，受刑人余哲廣因駕駛動力交通工具而吐氣所含酒精濃
    度達每公升0.25毫克以上之數罪，經臺灣高等法院臺中分院
    及本院先後判處如附表所示之刑，均經分別確定在案。又受
    刑人所犯附表所示各罪，最早確定者為民國111年6月30日，
    而各罪之犯罪行為時間，均在該裁判確定日期前所犯，本件
    聲請定應執行刑之犯罪事實最後判決法院則為本院，以上各
    情有各該判決書及臺灣高等法院被告前案紀錄表附卷可稽，
    從而，檢察官聲請定其應執行之刑，核無不當，應予准許。
三、本件所定之應執行刑如主文所示，理由：
　㈠按定應執行刑，乃別於刑法第57條針對個別犯罪之特別量刑
    程序，係對犯罪行為人及其所犯各罪之總檢視，其裁量權之
    行使，應兼衡罪責相當及特別預防之刑罰目的，具體審酌行
    為人所犯各罪反應出之人格、犯罪傾向，並審酌整體犯罪過
    程之各罪關係（例如各行為彼此間之關聯性【數罪間時間、
    空間、法益之異同性】、所侵害法益之專屬性或同一性、數
    罪對法益侵害之加重效應）及情狀等綜合判斷（最高法院11
    0年度台抗字第391號裁定意旨參照）。
  ㈡經查：
　⒈考諸附表所示各罪宣告刑最長期為有期徒刑1年3月，加計附
    表各編號所示宣告刑之總和為有期徒刑2年3月，參前揭說明
    ，本院所定應執行刑，不得重於上列有期徒刑2年3月，首先
    敘明。
　⒉爰審酌受刑人所犯如附表各編號所示之犯行，均係犯駕駛動
    力交通工具而吐氣所含酒精濃度達每公升0.25毫克以上罪，
    應認其犯罪類型、行為態樣、法益侵害類型及動機均類似，
    且屬在一定期間內反覆為之，責任非難重複程度較高，如以
    實質累加方式定應執行刑，則處罰之刑度顯將超過其行為之
    不法內涵，違反罪責原則，暨考量因生命有限，刑罰對受刑
    人造成之痛苦程度，係隨刑度增加而生加乘效果，非以等比
    方式增加，是以隨罪數增加遞減刑罰方式，當足以評價受刑
    人行為不法性。
　⒊再徵以經本院送達本院陳述意見表予受刑人，請受刑人就本
    案定應執行刑之內容及範圍表示意見，受刑人並於該表內表
    示請合併定較輕的刑度等情，有該表附卷可查（見本院卷第
    29頁），併考諸受刑人所犯各罪反映出之人格、犯罪傾向、
    整體犯罪過程之各罪情狀等綜合判斷，並審諸前揭定刑之刑
    度上限，復參酌比例原則、平等原則、罪刑相當原則等要求
    ，就本案整體犯罪之非難評價，且為貫徹刑法公平正義之理
    念，定其應執行之刑如主文所示。
據上論斷，應依刑事訴訟法第477條第1項，刑法第53條、第51條
第5款，裁定如主文。　　
中　　華　　民　　國　　111 　年　　11　　月　　22　　日
                  刑事第八庭    法  官  姚佑軍　
上正本證明與原本無異。
如不服本裁定，應於送達後五日內，向本院提出抗告狀。
                                書記官  吳佳蔚
中　　華　　民　　國　　111 　年　　11　　月　　22　　日
附表：受刑人余哲廣定應執行刑案件一覽表
編            號         1        2 （以下空白） 罪            名  不能安全駕駛致交通危險罪 不能安全駕駛致交通危險罪  宣     告     刑  有期徒刑1年3月 有期徒刑1年  犯   罪  日   期  110年12月30日 111年3月5日  偵查（自訴）機關年  度   案   號  臺灣臺中地方檢察署1ll年度速偵字第128號 臺灣臺中地方檢察署1ll年度偵字第16274號  最  後事實審 法     院 臺灣高等法院臺中分院 臺灣臺中地方法院   案     號 111年度交上易字第418號 111年度交易字第960號   判決 日期 111年6月30日 111年8月18日  確  定判  決 法     院 臺灣高等法院臺中分院 臺灣臺中地方法院   案     號 111年度交上易字第418號 111年度交易字第960號   判    決確定日期 111年6月30日 111年9月20日  是否為得易科罰金之案件  否 否  備            註  臺灣臺中地方檢察署111年度執字第8732號 臺灣臺中地方檢察署111年度執字第11469號